【裁判字號】    88,上訴,272
【裁判日期】    890111
【裁判案由】    違反毒品危害防制條例
【裁判全文】
臺灣高等法院花蓮分院刑事判決                    八十八年度上訴字第二七二號
    上  訴  人  臺灣台東地方法院檢察署檢察官
    被      告  甲○○
    指定辯護人  本院公設辯護人丙○○
右上訴人因被告違反毒品危害防制條例案件，不服臺灣台東地方法院八十八年度訴字
第一四四號中華民國八十八年七月三十日第一審判決 (起訴案號：臺灣台東地方法院
檢察署八十八年度偵字第三五五號)，提起上訴，本院判決如左：
    主  文
上訴駁回。
    理  由
一本案經本院審理結果，認第一審判決被告甲○○無罪，並無不當，應予維持，並引
  用一審判決書記載之理由。
二檢察官上訴意旨略以：被告甲○○雖於八十七年九月一日始行假釋出獄，惟在九、
  十月期間，台東地區天氣仍然炎熱，證人乙○○指證其係於夏天向被告甲○○購買
  安非他命，並非不可採信；證人乙○○與被告間之口角爭執，尚非深仇大恨，證人
  乙○○之指證應非誣攀；原審未傳訊證人乙○○與被告對質以明真象，未盡調查之
  能事云云。
三按犯罪事實應依證據認定之，無證據不得推定其犯罪事實；不能證明被告犯罪者，
  應諭知無罪之判決，刑事訴訟法第一百五十四條、第三百零一條第一項分別定有明
  文。認定不利於被告之事實，須依積極證據，苟積極證據不足為不利於被告事實認
  定時，即應為有利於被告之認定更不必有何有利之證據（最高法院三十年上字第八
  一六號判例）；又認定犯罪事實，所憑之證據，其為訴訟上之證明，須於通常一般
  之人均不致於有所懷疑，而得確信其為真實之程度者，始得據之為有罪之認定，倘
  其證明尚未達到此一程度，而有合理性懷疑之存在時，即無從為有罪之認定（最高
  法院七十六年台上字第四九八六號判例參照）。
四本件公訴意旨所指之犯罪事實，除證人乙○○之證詞外，別無任何直接、間接證據
  予以證明，而證人乙○○與被告已有糾葛在前，且其證詞並不明確，所指證之情節
  前後亦不完全相符，原審已經詳為論述。證人乙○○之證詞既有瑕疵，且經本院一
  再傳拘，均拒不到庭，其所為證詞之疑點未能釐清，其挾怨誣指被告犯罪之可能性
  即不能完全排除，證人乙○○前開指證，對被告犯罪之證明，顯然未能達到無可懷
  疑之程度，本院復查無其他積極證據，足以證明被告有公訴意旨所指犯行，依前揭
  說明，自應對被告為無罪之諭知，以免冤抑。
五原審為被告無罪之諭知，並無不當，檢察官上訴意旨仍執前詞指摘原判決不當，核
  無理由，應予駁回。
據上論斷，應依刑事訴訟法第三百七十三條、第三百六十八條，判決如主文。
本案經檢察官翟光軍到庭執行職務。
中      華      民      國    八十九    年      一      月     十一     日
    審判長法官  謝  志  揚
                                          法官  蔣  有  木
                                          法官  何  方  興
右正本證明與原本無異。
如不服本判決，應於判決送達後十日內向本院提出上訴狀。其未敘述理由者，並應於
提出上訴狀後十日內向本院補提理由狀(均須附繕本)。
                                        書記官  劉  妙  娘
中      華      民      國    八十九    年      一      月     十二     日


司法院資訊處製作；財團法人民間司法改革基金會備份。
